【裁判字號】    99,簡,736
【裁判日期】    991215
【裁判案由】    綜合所得稅
【裁判全文】
臺北高等行政法院裁定
                                       99年度簡字第736號
原      告  官裕宗
被      告  財政部臺北市國稅局
代  表  人  凌忠嫄（局長）住同上
上列當事人間綜合所得稅事件，原告不服財政部中華民國99年8
月9 日台財訴字第09900252110 號訴願決定，提起行政訴訟，本
院裁定如下：
    主  文
原告之訴駁回。
訴訟費用由原告負擔。
    理  由
一按納稅義務人對於核定稅捐之處分如有不服，應依規定格式，
  敘明理由，連同證明文件，應於繳款書送達後，於繳納期間屆
  滿翌日起算30日內，申請復查。稅捐稽徵法第35條第1 項第1
  款定有明文。次按原告起訴不合程式或不備其他要件者，應以
  裁定駁回之，行政訴訟法第107 條第1 項第10款亦有明文。是
  以，申請復查逾越法定救濟期間自非合法，若遽以提起訴願，
  訴願決定機關應為訴願不合法之不受理決定，原告如仍對之提
  起撤銷訴訟，則為起訴不備其他要件，且屬無法補正之事項，
  應逕予裁定駁回。
二本件原告因綜合所得稅事件，提起行政訴訟。惟查，被告對原
  告所為之罰鍰處分，民國98年12月28日已合法送達於原告，此
  有掛號郵件收件回執影本附原處分卷可稽。又該裁處之繳款期
  間，至99年1 月15日止，是原告應自繳款期間屆滿之翌日即99
  年1 月16日起，計算其申請復查之30日法定不變期間，至99年
  2 月14日屆滿，然因該日適逢春節年假，故應順延至99年2 月
  22日止（第一個上班日）。本件原告遲至99年2 月23日始提出
  復查之申請，有原告申請書上載郵戳日期可按，是原告申請復
  查既已逾法定不變期間，復查及訴願決定分別予以駁回，均無
  不合。另原告主張申請復查應扣除在途期間等語，然按復查案
  件之申請，以掛號郵寄方式向受理機關提出者，其受理日期以
  付郵寄發當日之郵戳為準，是採發信主義者，自無在途期間扣
  除之問題，原告指述應扣除在途期間云云，即非可採。原告復
  對之提起行政訴訟，依首揭規定，顯非合法，應裁定駁回。又
  本件訴訟既於程序上不合法，則其實體上之主張及陳述，已無
  庸審酌。
三依行政訴訟法第107 條第1 項第10款、第104 條、民事訴訟法
  第95條、第78條，裁定如主文。
中    華    民    國    99    年    12    月    15    日
                    臺北高等行政法院第八庭
                                  法  官  黃本仁
上為正本係照原本作成。
本件以訴訟事件所涉及之法律見解具有原則性者為限，始得於本
裁定送達後10日內向本院提出抗告狀（須按他造人數附繕本），
並經最高行政法院許可後方得抗告。
中    華    民    國    99    年    12    月    16    日
                                  書記官  李淑貞
 











                                    法  官
 
得抗告(以所涉見解具原則性為限)

司法院資訊處製作；財團法人民間司法改革基金會備份。
